Minutes et répertoires du notaire Simon François LANGLOIX, 27 avril 1712 - décembre 1739 (étude IX)
Archives nationales
- Minutes de Simon François LANGLOIX, 26 avril 1712 - décembre 1739; MC/ET/IX/584 - MC/ET/IX/651
  - Minutes. 1728, MC/ET/IX/630
    - COSNE ARNAUD (Jean) Maître et propriétaire de la Forge et Fonderie à... § Délégation., 19 septembre 1728; MC/ET/IX/630
    - Gambier (Louis) maître tourneur à Paris § Apprentissage, 17 octobre 1728; MC/ET/IX/630
      contrat d'apprentissage; Gambier, Louis
    - Franquet (Pierre) maître doreur rue Saint-Bons § Mariage de la fille de..., 14 novembre 1728; MC/ET/IX/630
      contrat de mariage; Franquet, Pierre
    - Léger (François) entrepreneur des bâtiments fg du Temple § bail, 18 décembre 1728; MC/ET/IX/630
      bail; Léger, François
  - Minutes. 1729, janvier - 1729, juin, janvier 1729 - juin 1729; MC/ET/IX/631
    - horloger (apprentissage) § Contrat pour 6 ans entre René Bacarît, imprimeur, et Jacques Nicolas Marie, maître horloger, au profit de Christophe Bacarit, fils dud. René, âgé de 16 ans. Logé, nourri, blanchi. S.d.d., 16 janvier 1729; MC/ET/IX/631
    - Transport par Robert Le Lorrain, tant en son nom que comme tuteur de Louis-François, Pierre-Robert et Jean-Josse Le Lorrain, ses fils mineurs, nés de son mariage avec défunte Marie-Françoise Soint, à Jean-François Bouquet, écuyer, échevin et conseiller de l'hôtel de ville, demeurant rue Hyacinthe, de 60 livres de rente au principal de 1.200 livres provenant de la succession de la défunte à prendre sur Nicolas-François Homet, maître menuisier; cette constitution de rente avait été faite aux termes du contrat de vente passé le 15 septembre 1710 devant Larsonnier, de la moitié d'une maison sise rue Marivaux, par Robert Le Lorrain et sa femme audit Nicolas-François Homet., 15 mars 1729; MC/ET/IX/631
      Documents du Minutier central concernant l'histoire de l'art (1700-1750), par Mireille Rambaud, tome II [études I à X, soit 2357 actes], Paris, Archives nationales, 1971, p. 468 (instrument de recherche imprimé dématérialisé, certaines notices sont plus détaillées dans la version intégrale accessible en ligne par la rubrique 'Autres instruments de recherche', voir contexte dans le Plan d’orientation général - Notaires de Paris, guides thématiques du Minutier).
    - Chassin (François), maître peintre, rue de la Tacherie § Présent à l'inventaire, 27 mai 1729; MC/ET/IX/631
      inventaire après décès; Chassin, François
    - Duperron (Pierre Jean), maître peintre, rue des Arcis § Présent à l'Inventaire, 27 mai 1729; MC/ET/IX/631
      inventaire après décès; Duperron, Pierre Jean
  - Minutes. 1729, juillet - 1729, décembre, juillet 1729 - décembre 1729; MC/ET/IX/632
    - Panier (Jacques) maître horloger rue de la Verrerie § transport de rente, 3 juillet 1729; MC/ET/IX/632
      transport de droits; Panier, Jacques
    - Partage entre René-François, Claude-François, Louis-Jean Noblesse et Marie-Élisabeth Noblesse, mineure émancipée, demeurant avec ses frères, des biens de la succession de François Noblesse, et de Marie-Marguerite Morisse, leurs père et mère; Louise-Angélique Noblesse, fille majeure, soeur consanguine desdits héritiers Noblesse, ayant renoncé à la succession de son père., 30 juillet 1729; MC/ET/IX/632
      Masse successorale: 76.112 livres 8 sols 4 deniers.
      Pièces jointes: 1721, 23 avril. Constitution par le prévôt des marchands et les échevins de Paris, de 455 livres de rente, sur les aides et gabelles, au profit de François Noblesse et de Marie-Marguerite Morisse, sa femme, demeurant quai des Morfondus, moyennant 8.200 livres.
      1729, 23 juillet. Sentence du lieutenant civil de la ville, prévôté et vicomté de Paris, homologuant l'avis des parents et amis de Marie-Élisabeth Noblesse, lesquels lui ont donné pour tuteur Thomas Noblesse, ancien capitaine de cavalerie, son oncle.
      1729, 30 juillet. Compte entre les héritiers de François Noblesse et de Marie-Marguerite Morisse, des sommes provenant de leurs successions et des dépenses faites par René-François Noblesse en l'acquit desdites successions, ou pour des dépenses communes aux héritiers.
    - Contrat de mariage entre Antoine Demachy, marchand bourgeois de Paris, demeurant sur le pont Notre-Dame, fils de défunts Jean-Baptiste Demachy, marchand bourgeois de Paris, et Marie-Catherine Delanoue, et Marie-Élisabeth Noblesse, demeurant quai de l'Horloge, fille mineure émancipée de défunts François Noblesse et Marie-Marguerite Morisse., 31 juillet 1729; MC/ET/IX/632
      Régime matrimonial: communauté. - Biens de la future épouse: le quart d'un sixième d'une loge à la foire Saint-Germain, rue Mercière, le quart d'un sixième d'une maison sise rue Saint-Denis, au coin de la rue Troussevache, et d'une autre maison sise sur le Pont au Change, 270 livres de rente sur les aides et gabelles au principal de 10.800 livres; le quart d'une rente sur les tailles dont le principal est de 2.550 livres, et 5.376 livres 8 sols 3 deniers, dont 1.115 livres 2 sols en bijoux, linge et vêtements. - Douaire: 6.000 livres.
      Documents du Minutier central concernant l'histoire de l'art (1700-1750), par Mireille Rambaud, tome II [études I à X, soit 2357 actes], Paris, Archives nationales, 1971, p. 352 (instrument de recherche imprimé dématérialisé, certaines notices sont plus détaillées dans la version intégrale accessible en ligne par la rubrique 'Autres instruments de recherche', voir contexte dans le Plan d’orientation général - Notaires de Paris, guides thématiques du Minutier).
    - Belhomme (Pierre) marchand de tableaux § présent au Mariage de la fille de François Noblesse, 31 juillet 1729; MC/ET/IX/632
      contrat de mariage; Belhomme, Pierre
    - TABLEAUX (Marchand de) BELHOMME (Pierre) § Témoin au mariage de la fille de F. Noblesse, 31 juillet 1729; MC/ET/IX/632
    - Sezille (François) maître serrurier rue Sainte-Croix-de-la-Bretonnerie § Vente, 17 septembre 1729; MC/ET/IX/632
      acte de vente; Sezille, François
  - Minutes. 1730, janvier - 1730, juin, janvier 1730 - juin 1730; MC/ET/IX/633
    - Sergent (Pierre Claude) maître doreur rue Saint-Jacques de la Boucherie § Apprentissage, 15 janvier 1730; MC/ET/IX/633
      contrat d'apprentissage; Sergent, Pierre Claude
    - Guyard (Etienne), marchand orfèvre, marché Neuf § Apprentissage, 22 janvier 1730; MC/ET/IX/633
      contrat d'apprentissage; Guyard, Etienne
    - Micallef (Jean), marchand orfèvre, rue Saint-Germain-l'Auxerrois § Apprentissage, 22 janvier 1730; MC/ET/IX/633
      contrat d'apprentissage; Micallef, Jean
    - Obligation de Charles Spens et de ses frères et soeurs envers la dame de Sainville, leur soeur, de 3.248 livres, montant de sa créance sur la succession de leur mère., 25 janvier 1730; MC/ET/IX/633
    - Turgis (Gabriel) entrepreneur des bâtiments du Roi Vieille rue du Temple § bail, 24 février 1730; MC/ET/IX/633
    - Lecler (Nicolas) maître doreur rue des Quatre Vents § Apprentissage, 19 mars 1730; MC/ET/IX/633
      contrat d'apprentissage; Lecler, Nicolas
    - Prin (Pierre Bernard), maître peintre doreur, rue Jean de l'Espine § Compte et partage, 1er avril 1730; MC/ET/IX/633
      partage; Prin, Pierre Bernard
    - Pommery (Pierre) marchand lapidaire joaillier; Pont au Change § Bail à .., 19 avril 1730; MC/ET/IX/633
      bail; Pommery, Pierre
    - Bassinet (Sieur) maître maçon à Antenil § Devis et marché, 21 mai 1730; MC/ET/IX/633
      devis; marché; Bassinet, M.
  - Minutes. 1730, juillet - 1730, décembre, juillet 1730 - décembre 1730; MC/ET/IX/634
    - Tabery (Henri) maître tapissier rue Beaubourg § Apprentissage, 19 août 1730; MC/ET/IX/634
      contrat d'apprentissage; Tabery, Henri
    - Lemire (Claude), marchand orfèvre, rue de Gesvres § Don mutuel, 26 août 1730; MC/ET/IX/634
      donation; Lemire, Claude
    - Mainlevée par Jean-Sylvain Cartaud, en son nom et comme procureur de Marguerite Dubugra, veuve de Sylvain Cartaud, sa mère, ainsi que de Claude Cartaud, son frère, et de ses soeurs, de toutes les oppositions et saisies-arrêts qui peuvent avoir été formées tant aux scellés apposés après le décès de Marie-Anne de L'Aubespine, veuve de Louis de Harlay, marquis de Chanvallon, qu'à la vente des meubles de la succession., 13 septembre 1730; MC/ET/IX/634
      Documents du Minutier central concernant l'histoire de l'art (1700-1750), par Mireille Rambaud, tome II [études I à X, soit 2357 actes], Paris, Archives nationales, 1971, p. 30 (instrument de recherche imprimé dématérialisé, certaines notices sont plus détaillées dans la version intégrale accessible en ligne par la rubrique 'Autres instruments de recherche', voir contexte dans le Plan d’orientation général - Notaires de Paris, guides thématiques du Minutier).
    - Vastel (Jacques) maître tapissier rue Michel Le Comte § Apprentissage, 17 septembre 1730; MC/ET/IX/634
      contrat d'apprentissage; Vastel, Jacques
    - Delamarre (Jean) entrepreneur de bâtiments rue de Seine § présent à l'Inventaire, 4 octobre 1730; MC/ET/IX/634
      inventaire; Delamarre, Jean
    - Cheron (Nicolas François, orfèvre, rue de la Savonnerie § Arrêté de compte, 19 octobre 1730; MC/ET/IX/634
      compte; Cheron, Nicolas François
    - Cezille (François) maître serrurier rue Sainte-Croix-de-la-Bretonnerie § Constitution, 26 octobre 1730; MC/ET/IX/634
      constitution de rente; Cezille, François
    - Inventaire après décès d'Etienne Liebault sieur de Lanenville, dont la prisée de la bibliothèque., 30 décembre 1730; MC/ET/IX/634
      Fichier Bibliothèques XVIe-XVIIIe siècles, par Claire Béchu, Marie-Antoinette Fleury, Madeleine Jurgens, Xenia Pamfilova, 1953-1996 (fichier papier entièrement dématérialisé; voir contexte dans le Plan d’orientation général - Notaires de Paris, guides thématiques du Minutier).
      Date de création de la notice: 2012
      inventaire après décès; Liebault, Etienne
  - Minutes. 1731, MC/ET/IX/635
    - Sizille (François) maître serrurier rue Sainte-Croix-de-la-Bretonnerie § bail, 31 janvier 1731; MC/ET/IX/635
      bail; Sizille, François
    - Jarry (Richard), marchand orfèvre, quai des Orfèvres § Mariage de la fille de .., 8 avril 1731; MC/ET/IX/635
    - Mourin (Vincent), maître peintre et sculpteur, place de Greve § Renonciation, 1er mai 1731; MC/ET/IX/635
      Mourin, Vincent
    - Buzot (François) menuisier rue de l'Echaudé § Société, 3 mai 1731; MC/ET/IX/635
      Buzot, François
    - Marot (Léonard), menuisier, rue de Seine § Société, 3 mai 1731; MC/ET/IX/635
      acte de société; Marot, Léonard
    - Gerard (Laurent) Serrurier au bourg de Mouy, proche de Clermont Beauv. § Procuration, 10 mai 1731; MC/ET/IX/635
      procuration; Gerard, Laurent
    - Duvivier (Claude), marchand orfèvre, place Dauphine § Mariage de .., 14 mai 1731; MC/ET/IX/635
      contrat de mariage; Duvivier, Claude
    - Rateau (Claude) maîtres maçon rue Saint-Pierre aux Boeufs. § Vente, 19 juillet 1731; MC/ET/IX/635
      acte de vente; Rateau, Claude
    - Périchard (Jacques) maître doreur sur métaux rue Contrescarpe § Obligation, 15 novembre 1731; MC/ET/IX/635
      obligation; Périchard, Jacques
    - Gambier (Henri François) maître tourneur rue Maubuée § Apprentissage, 10 décembre 1731; MC/ET/IX/635
      contrat d'apprentissage; Gambier, Henri François
    - Inventaire après décès de Madeleine Cabaret, femme d'Antoine Pillement, peintre ordinaire du roi, et auparavant veuve de Jean-Simon Dutour, peintre ordinaire des ordres du roi, dressé à son domicile sur le pont Notre-Dame et dans une maison à la Courtille où elle est décédée le 28 novembre, à la requête dudit Pillement, et à celle des enfants du premier lit de la défunte: Nicolas-Simon Dutour, peintre, demeurant rue Geoffroy-l'Asnier, Louis-Jérôme Dutour, peintre, demeurant rue de la Haute-Vannerie, Jean-Remi Dutour, peintre, demeurant pont Notre-Dame, Anne-Marie Dutour, femme de Pierre Delaunay, maître peintre, demeurant vieille rue du Temple, Michel Dutour, peintre, demeurant pont Notre-Dame, et Marie-Anne Dutour, demeurant aussi pont Notre-Dame, les deux derniers émancipés d'âge, procédant sous l'autorité de Nicolas Frémiot, juré expert de bâtiments, leur curateur aux causes. Vingt feuillets., 11 décembre 1731; MC/ET/IX/635
      Appartement: au rez-de-chaussée, boutique, cuisine; au 1er étage, antichambre servant de magasin, 2 chambres; au 2e étage, 2 chambres dont l'une servant d'atelier. - Mobilier: dans la boutique, un comptoir, plusieurs armoires, une banquette recouverte de tapisserie à l'aiguille, six tabourets de noyer, un trumeau de deux glaces dans sa bordure de bois doré, deux rideaux de fenêtre de serge rouge, le tout prisé 31 livres; dans l'atelier, une table de chêne, deux tréteaux, chaises, tabourets, une petite couchette à bas piliers, quatre poêles de fonte de différentes grandeurs, le tout prisé 51 livres; dans les chambres, l'ameublement est simple, les seuls ornements sont les trumeaux de glace. - Argenterie: argenterie de table (dont un gobelet d'argent doré d'Allemagne), prisée 644 livres. - Bijoux: deux montres, l'une de Lamarche, l'autre de Terrier (40 et 70 l.), une paire de boucles d'oreilles de deux diamants chacune (350 l.). - Habits: ceux de la défunte sont prisés 429 livres (satin, damas, palatine de martre, manchon de loup-cervier). - Argent comptant: 54 louis d'or (1.292 l.).
      MAISON DE LA COURTILLE, AU LIEU DIT LES HAUTES-BORNES:
      Deux étages. Au rez-de-chaussée: cuisine, petite salle à manger. Au 1er étage: salle, 'petit retranchement servant de chapelle et oratoire', un petit cabinet. Au 2e étage: un petit cabinet avec un 'petit retranchement', un petit cabinet 'en donjon'. L'ameublement témoigne d'une certaine recherche; on note des 'grottes de faïence' garnies de coquillages et de coraux, des lustres de faïence, quelques figures de plâtre (Cérès et Bacchus, Les Quatre Saisons), plusieurs tableaux dessus de porte, devants de cheminée, quatre estampes 'représentant les Quatre Abanne', et une autre représentant L'Entrée du Roi et de la Reine. Dans le petite cabinet en donjon, on note une glace en plafond, de forme ronde. Dans le jardin: 17 vases de faïence, 2 bustes en plâtre, un tableau peint sur toile représentant Un buveur et 'dans un berceau, un lustre de faïence et de fils de laiton'.
      - contrat de mariage Pillement-Cabaret, 7 mai 1713, Cléret, notaire (apport de la future épouse: 11.483 livres).
      - inventaire après décès de Jean-Simon Dutour, peintre, premier mari de ladite dame Pillement, 27 juillet 1712, Cléret, notaire.
      - documents concernant la maison de la Courtille échue à la dame Pillement par héritage maternel.
      - baux, faits au bureau de l'hôtel de ville, le 11 juillet 1730, aux époux Pillement, de la 10e maison du pont Notre-Dame, à l'enseigne du Marteau d'arme et de la 11e maison à l'enseigne de la Croix d'Or, moyennant 750 livres de loyer, pour chacune des maisons.
      [TABLEAUX].
      Les tableaux sont estimés par Étienne Desrais, maître peintre et sculpteur, demeurant sur le pont Notre-Dame et de Jean Caudron, maître peintre, demeurant rue de la Juiverie.
      Quatre tableaux représentant des Albane, toiles de 25, n° 32 ... 14 l.
      Deux tableaux représentant des Watteau, toiles de 30, n° 43 ... 10 l.
      Quatre tableaux représentant deux copies de Watteau, et 'autres sujets', toiles de 40, n° 83 ... 16 l.
      Deux tableaux représentant deux Watteau, bordure bois doré, toiles de 25, n° 148 ... 15 l.
      408 tableaux peints sur toile (avec l'indication des formats), sans noms d'auteurs, estimés entre 2 et 9 livres.
      Sujets religieux: Histoire Sainte, 8; Sacrifice d'Abraham, 1; Vierge et sainte Anne, 1; L'Adoration des rois au Temple, 8; La Nativité, 1; La Fuite en Égypte, 1; La Présentation au Temple, 1; Le Christ, 2; La Descente de Croix, 3; Les Pélerins d'Emmaüs, 1: Saint Pierre, 1; Saint Bruno, 2; La Madeleine, 1; Histoire d'Esther, 3; [Sainte] Famille, 2.
      Mythologie: Métamorphoses, 10; Vénus, 1; Vénus sur les eaux, 1; Flore, Vertumne et Pomone, 6; Vénus et Adonis, 1; Vénus et Vulcain, 1; L'École de l'amour, 1; Amours endormis, 1; Diane, 3; Sacrifice, 1; Sacrifice à Bacchus, 2.
      Allégories: Les Saisons, 9; L'Aurore, 1.
      Histoire romaine: 1, Vestale.
      Portraits: Le Roi, 6; L'Infante, 4; La Reine, 1; Portraits de cour, 20; portraits non spécifiés, 22.
      Genre: Chasses, 4; Bergers et Bergères, 1; Jeux d'enfants, 30; Musique, 2; Théâtre italien, 4; Buveurs, 4; Grosses têtes, 1.
      Paysages et architectures, 78; marines, 9; ports de mer, 7; Vues de Saint-Cloud, 2; Vue de Venise, 1.
      Fleurs, 34; Animaux, 23 (1, Chiens et Chats); une Botte de Céleri.
      Sujets non spécifiés, 79.
      Viennent ensuite des toiles imprimées, de nombreux paravents peints sur toile, de 6 et 8 feuilles (l'un de 6 feuilles, décoré de grotesques, est prisé 16 l., deux paravents de la Chine sont prisés 80 l.), quelques-uns sont peints sur carton; (6 douz. 1/2 d'écrans de carton peints sont prisés 7 l.). Fleurs en soie et en plumes. Dans l'atelier, papier, carton, toiles et ustensiles sont prisés 500 livres.
      Les 'bordures et autres marchandises' sont estimées, comme les tableaux, par Étienne Desrais, maître peintre et sculpteur, et Jean Caudron, maître peintre.
      20 bordures à la romaine, dorées, pour toiles de 6, n° 151. 30 l.
      2 expositions de bois doré, l'une sculptée, nos 153-154. 18 et 48 l.
      74 chandeliers de bois doré ou sculpté ou chantourné, avec leurs pieds de même, nos 155-161 ... 140 l.
      64 bordures de formats divers, à la romaine, à cartouches, à tringles, à coin et milieu, les unes unies, les autres sculptées, dorées, certaines dorées d'or jaune, nos 162-190 et 192-198 ... 447 l.
      12 pièces de bois doré et sculpté, représentant des Saints, des Saintes, et des Soleils, n° 180 ... 25 l.
      9 crucifix de bois doré et 19 pieds de croix de bois doré, sculpté, n° 191 ... 65 l.
      57 pots de bois doré, nos 182-186 ... 44 l.
      5 petits pieds de pendules, sculptés et dorés, n° 19 ... 15 l.
      3 paires de consoles de bois sculpté et doré, n° 200 ... 15 l.
      4 pieds de pendules 'grandes', de bois sculpté et doré, n° 203 ... 20 l.
      9 bordures de bois doré, cintrées à la romaine, ou cintrées à cartouches, 7 d'argent verni, 4 de bois sculpté blanchi, nos 204-209 ... 36 l.
      12 Saints et Saintes, avec une exposition, bois, n° 210 ... 15 l.
      3 Christs d'ivoire, n° 211 ... 20 l.
      Documents du Minutier central concernant l'histoire de l'art (1700-1750), par Mireille Rambaud, tome II [études I à X, soit 2357 actes], Paris, Archives nationales, 1971, p. 368 (instrument de recherche imprimé dématérialisé, certaines notices sont plus détaillées dans la version intégrale accessible en ligne par la rubrique 'Autres instruments de recherche', voir contexte dans le Plan d’orientation général - Notaires de Paris, guides thématiques du Minutier).
  - Minutes. 1732, janvier - 1732, juin, janvier 1732 - juin 1732; MC/ET/IX/636
    - Révocation par Anne Pasquier, supérieure de la communauté de Sainte-Agnès établie rue Plâtrière, par Jean Pasquier et Marie Pasquier, fille majeure, demeurant ensemble rue Saint-Merri, et par Jean Lepautre et Marie-Louise Pasquier, sa femme, des procurations en blanc qu'ils ont données à l'effet de faire les poursuites et formalités nécessaires pour recueillir la succession de leur frère et beau-frère Hilaire Pasquier, mort à la Guadeloupe., 11 mars 1732 - 14 mars 1732; MC/ET/IX/636
      À la suite: 1732, 17 mars. Déclaration de Nicolas Hocart, sieur de Mézicourt, qui affirme n'avoir été et n'être pas bénéficiaire des procurations en blanc données par les héritiers Pasquier.
  - Minutes. 1732, juillet - 1732, décembre, juillet 1732 - décembre 1732; MC/ET/IX/637
    - Mellian (Claude François Maximilien) ciseleur rue Aumaire § Transport de rente, 25 septembre 1732; MC/ET/IX/637
      transport de droits; Mellian, Claude François Maximilien
    - Quittance par Jean Lepautre et Marie-Louise Pasquier, à Claude-César Rasle, maître de la chambre aux deniers, demeurant cul-de-sac Saint-Vincent, de la somme de 2.000 livres, due par ledit Rasle à la succession de Marie Pasquier, fille majeure, soeur de ladite dame Lepautre, sa légataire universelle., 14 octobre 1732; MC/ET/IX/637
      Documents du Minutier central concernant l'histoire de l'art (1700-1750), par Mireille Rambaud, tome II [études I à X, soit 2357 actes], Paris, Archives nationales, 1971, p. 472 (instrument de recherche imprimé dématérialisé, certaines notices sont plus détaillées dans la version intégrale accessible en ligne par la rubrique 'Autres instruments de recherche', voir contexte dans le Plan d’orientation général - Notaires de Paris, guides thématiques du Minutier).
  - Minutes. 1733, janvier - 1733, juin, janvier 1733 - juin 1733; MC/ET/IX/638
    - Chevreuil (André Robert), maître peintre, rue Saint-André-des-Arts § Mariage., 7 janvier 1733; MC/ET/IX/638
      contrat de mariage; Chevreuil, André Robert
    - GARDY (Nicolas) Maître sculpteur Paris § Procuration .., 12 janvier 1733; MC/ET/IX/638
      procuration; Gardy, Nicolas
    - HURÉ (Jean) Maître menuisier Paris § Vente de transport .., 26 janvier 1733; MC/ET/IX/638
      acte de vente; Huré, Jean
    - COIGNARD (Jean Baptiste fils) Imprimeur du roi et de l'Académie Française - rue Saint-Jacques § Quittance donnée par Jean Baptiste COIGNARD, 29 janvier 1733; MC/ET/IX/638
      quittance; Coignard, Jean-Baptiste
    - IMPRIMEUR DU ROI ET DE L'ACADEMIE FRANCAISE COIGNARD (JEAN-BAPTISTE) fils § Quittance donnée par JEAN-BAPTISTE COIGNARD, 29 janvier 1733; MC/ET/IX/638
    - Bail pour cinq ans, par Pierre Lemaistre, demeurant cul-de-sac de la Corderie, paroisse Saint-Roch, et Jean Lepautre, bourgeois de Paris, demeurant rue Saint-Julien-des-Ménétriers, à Marie-Louise Nory, femme séparée de biens de Jean Gilbert, limonadier, d'une maison sise rue de Charenton, moyennant 600 livres de loyer annuel., 30 janvier 1733; MC/ET/IX/638
    - BASSINET (Leonard) Maçon Auteuil .. § Titre nouvel .., 24 mars 1733; MC/ET/IX/638
      titre nouvel; Bassinet, Léonard
    - MARGUERITE Horloger § Pendule par ..; Inventaire après décès .., 26 mars 1733; MC/ET/IX/638
    - Pleney (Antoine), maître menuisier, rue des Francs-Bourgeois § Bail de meubles., 27 mars 1733; MC/ET/IX/638
      bail; Pleney, Antoine
    - Ponée (Albert), orfèvre, rue Neuve § Bail .., 22 avril 1733; MC/ET/IX/638
      bail; Ponée, Albert
    - FORTIN (Jean-Pierre) Maître ébéniste Rue de Versailles § Mise en apprentissage du fils de .., 3 mai 1733; MC/ET/IX/638
      contrat d'apprentissage; Fortin, Jean-Pierre
    - Ponée (Louis Bazile), orfèvre, rue des Vieilles Garnisons § Renonciation à succession .., 13 mai 1733; MC/ET/IX/638
      renonciation; Ponée, Louis Bazille
    - MARTIN (Jean) Maître potier d'étain - Porte Saint-Michel. § Remboursement -, 15 mai 1733; MC/ET/IX/638
      Martin, Jean
    - MARTIN (Pierre Girard) Maître potier d'étain - Montagne Saint-Geneviève § Constitution; 2 actes; Ratification, 15 mai 1733; MC/ET/IX/638
      constitution de rente; Martin, Pierre Girard
    - Morel (André), maître menuisier, rue des Vieux Augustins § Notoriété .., 5 juin 1733; MC/ET/IX/638
      notoriété; Morel, André
    - BRUSLÉ (Jacques) Maçon Pierrefette § Devis et marché .., 24 juin 1733; MC/ET/IX/638
      devis; marché; Bruslé, Jacques
  - Minutes. 1733, juillet - 1733, décembre, juillet 1733 - décembre 1733; MC/ET/IX/639
    - Apprentissage de son fils chez un patissier. François Le-Breton. Maître de danse. Faubourg de la Conférence., 5 octobre 1733; MC/ET/IX/639
      contrat d'apprentissage; Le Breton, François; danseur; enseignant; pâtissier
    - PAFFE (Jean-Antoine) maître fondeur rue Princesse § Bail, 18 octobre 1733; MC/ET/IX/639
      bail; Paffe, Jean-Antoine
    - PAFFE (Jean-Antoine) maître fondeur rue Princesse § Vente, 18 octobre 1733; MC/ET/IX/639